Images des répertoires du notaire Guillaume Nutrat pour l'étude VIII
Archives nationales de France
Images des répertoires du notaire Guillaume Nutrat pour l'étude VIII
6 mai 1597 - 30 juin 1614
MC/ET/VIII/554 - MC/ET/VIII/586
Etude VIII; Nutrat, Guillaume
29 extraits de registres
Archives nationales de France
Minutes et répertoires: la loi 2008-696 du 15 juillet 2008 relative aux archives a fixé à 75 ans à compter de la date de l'acte, ou à 25 ans à compter de la date du décès de l'intéressé si ce délai est plus bref, le délai de communication des minutes et répertoires des notaires; ce délai est porté à 100 ans à compter de la date de l'acte si le document se rapporte à un mineur (code du Patrimoine, articles L213-2, 4e d et 5e).
Autres documents de l'étude (dossiers de clients, comptabilité...): s'agissant d'archives privées, ces documents sont communicables selon les modalités fixées par le déposant ou le donateur.
Certains documents ne sont pas accessibles sous leur forme originale en raison de leur mauvais état de conservation.
Registres entrés aux Archives nationales en 1932.
Des feuillets avec une liste chronologique des actes sont insérés au début ou à la fin de chaque registre des minutes entre MC/ET/VIII/554 et MC/ET/VIII/586.
Images des répertoires de l’étude VIII
Archives de l'étude VIII
répertoire d'officier public ministériel
- Répertoire chronologique pour la période du 6 mai au 31 décembre 1597, 6 mai - 31 décembre 1597; MC/ET/VIII/554; Répertoire de 6 feuillets.
  répertoire
  - Liste chronologique des actes pour la période du 6 mai au 31 décembre 1597, 6 mai - 31 décembre 1597; 6 feuillets insérés à la fin du registre des minutes.
- Répertoire chronologique pour l'année 1598, MC/ET/VIII/555; Répertoire de 11 feuillets.
  - Liste chronologique des actes pour l'année 1598, 11 feuillets insérés en tête du registre des minutes.
- Répertoire chronologique pour l'année 1599, MC/ET/VIII/556; Répertoire de 8 feuillets.
  - Liste chronologique des actes pour l'année 1599, 8 feuillets insérés en tête du registre des minutes.
- Répertoire chronologique pour l'année 1601, MC/ET/VIII/558; Répertoire de 7 feuillets.
  - Liste chronologique des actes pour l'année 1601, 7 feuillets insérés en tête du registre des minutes.
- Répertoire chronologique pour la période de janvier à juin 1602, janvier - juin 1602; MC/ET/VIII/559; Répertoire de 15 feuillets. Les feuillets 13 à 15 présentent quelques lacunes.
  - Liste chronologique des actes pour la période de janvier à juin 1602, janvier - juin 1602; 15 feuillets insérés à la fin du registre des minutes.
- Répertoire chronologique pour la période de juillet à décembre 1602, juillet - décembre 1602; MC/ET/VIII/560; Répertoire de 16 feuillets.
  - Liste chronologique des actes pour la période de juillet à décembre 1602, juillet - décembre 1602; 16 feuillets insérés à la fin du registre des minutes.
- Répertoire chronologique pour la période de janvier à juin 1603, janvier - juin 1603; MC/ET/VIII/561; Répertoire de 18 feuillets
  - Liste chronologique des actes pour la période de janvier à juin 1603, janvier - juin 1603; 18 feuillets insérés à la fin du registre des minutes.
- Répertoire chronologique pour la période de juillet à décembre 1603, juillet - décembre 1603; MC/ET/VIII/562; Répertoire de 17 feuillets.
  - Liste chronologique des actes pour la période de juillet à décembre 1603, juillet - décembre 1603; 17 feuillets insérés à la fin du registre des minutes.
- Répertoire chronologique pour la période de janvier à juin 1604, janvier - juin 1604; MC/ET/VIII/563; Répertoire de 16 feuillets.
  - Liste chronologique des actes pour la période de janvier à juin 1604, janvier - juin 1604; 16 feuillets insérés à la fin du registre des minutes.
- Répertoire chronologique pour la période de juillet à décembre 1604, juillet - décembre 1604; MC/ET/VIII/564; Répertoire de 18 feuillets.
  - Liste chronologique des actes pour la période de juillet à décembre 1604, juillet - décembre 1604; 18 feuillets insérés à la fin du registre des minutes.
- Répertoire chronologique pour la période de janvier à juin 1605, janvier - juin 1605; MC/ET/VIII/566; Répertoire de 21 feuillets.
  - Liste chronologique des actes pour la période de janvier à juin 1605, janvier - juin 1605; 21 feuillets inséré à la fin du registre des minutes.
- Répertoire chronologique pour la période de juillet à décembre 1605, juillet - décembre 1605; MC/ET/VIII/567; Répertoire de 18 feuillets.
  - Liste chronologique des actes pour la période de juillet à décembre 1605, juillet - décembre 1605; 18 feuillets insérés à la fin du registre des minutes.
- Répertoire chronologique pour la période de janvier à juin 1606, janvier - juin 1606; MC/ET/VIII/568; Répertoire de 15 feuillets.
  - Liste chronologique des actes pour la période de janvier à juin 1606, janvier - juin 1606; 15 feuillets insérés à la fin du registre des minutes.
- Répertoire chronologique pour la période de juillet à décembre 1606, juillet - décembre 1606; MC/ET/VIII/569; Répertoire de 11 feuillets.
  - Liste chronologique des actes pour la période de juillet à décembre 1606, juillet - décembre 1606; 11 feuillets insérés à la fin du registre des minutes.
- Répertoire chronologique pour la période de janvier à juin 1607, janvier - juin 1607; MC/ET/VIII/570; Répertoire de 14 feuillets.
  - Liste chronologique des actes pour la période de janvier à juin 1607, janvier - juin 1607; 14 feuillets insérés à la fin du registre des minutes.
- Répertoire chronologique pour la période de juillet à décembre 1607, juillet - décembre 1607; MC/ET/VIII/571; Répertoire de 13 feuillets.
  - Liste chronologique des actes pour la période de juillet à décembre 1607, juillet - décembre 1607; 13 feuillets insérés à la fin du registre des minutes.
- Répertoire chronologique pour la période de janvier à juin 1608, janvier - juin 1608; MC/ET/VIII/572; Répertoire de 12 feuillets.
  - Liste chronologique des actes pour la période de janvier à juin 1608, janvier - juin 1608; 12 feuillets insérés à la fin du registre des minutes.
- Répertoire chronologique pour la période de juillet à décembre 1608, juillet - décembre 1608; MC/ET/VIII/573; Répertoire de 12 feuillets. Quelques lacunes aux feuillets 1, 10 et 11.
  - Liste chronologique des actes pour la période de juillet à décembre 1608, juillet - décembre 1608; 12 feuillets inséré à la fin du registre des minutes.
- Répertoire chronologique pour la période de janvier à juin 1609, janvier - juin 1609; MC/ET/VIII/574; Répertoire de 11 feuillets.
  - Liste chronologique des actes pour la période de janvier à juin 1609, janvier - juin 1609; 11 feuillets insérés à la fin du registre des minutes.
- Répertoire chronologique pour la période de juillet à décembre 1609, juillet - décembre 1609; MC/ET/VIII/575; Répertoire de 14 feuillets.
  - Liste chronologique des actes pour la période de juillet à décembre 1609, juillet - décembre 1609; 14 feuillets insérés à la fin du registre des minutes.
- Répertoire chronologique pour la période de janvier à juin 1610, janvier - juin 1610; MC/ET/VIII/576; Répertoire de 11 feuillets.
  - Liste chronologique des actes pour la période de janvier à juin 1610, janvier - juin 1610; 11 feuillets insérés à la fin du registre des minutes.
- Répertoire chronologique pour la période de juillet à décembre 1610, juillet - décembre 1610; MC/ET/VIII/577; Répertoire de 11 feuillets.
  - Liste chronologique des actes pour la période de juillet à décembre 1610, juillet - décembre 1610; 11 feuillets insérés à la fin du registre des minutes.
- Répertoire chronologique pour la période de janvier à juin 1611, janvier - juin 1611; MC/ET/VIII/578; Répertoire de 10 feuillets.
  - Liste chronologique des actes pour la période de janvier à juin 1611, janvier - juin 1611; 10 feuillets insérés à la fin du registre des minutes.
- Répertoire chronologique pour la période de juillet à décembre 1611, juillet - décembre 1611; MC/ET/VIII/579; Répertoire de 8 feuillets.
  - Liste chronologique des actes pour la période de juillet à décembre 1611, juillet - décembre 1611; 8 feuillets insérés à la fin du registre des minutes.
- Répertoire chronologique pour la période de janvier à juin 1612, janvier - juin 1612; MC/ET/VIII/581; Répertoire de 10 feuillets.
  - Liste chronologique des actes pour la période de janvier à juin 1612, janvier - juin 1612; 10 feuillets insérés à la fin du registre des minutes.
- Répertoire chronologique pour la période de juillet à décembre 1612, juillet - décembre 1612; MC/ET/VIII/582; Répertoire de 9 feuillets.
  - Liste chronologique des actes pour la période de juillet à décembre 1612, juillet - décembre 1612; 9 feuillets insérés à la fin du registre des minutes.
- Répertoire chronologique pour la période de janvier à juin 1613, janvier - juin 1613; MC/ET/VIII/583; Répertoire de 12 feuillets.
  - Liste chronologique des actes pour la période de janvier à juin 1613, janvier - juin 1613; 12 feuillets insérés à la fin du registre des minutes.
- Répertoire chronologique pour la période de juillet à décembre 1613, juillet - décembre 1613; MC/ET/VIII/584; Répertoire de 10 feuillets.
  - Liste chronologique des actes pour la période de juillet à décembre 1613, juillet - décembre 1613; 10 feuillets insérés à la fin du registre des minutes.
- Répertoire chronologique pour la période de janvier à juin 1614, janvier - juin 1614; MC/ET/VIII/586; Répertoire de 7 feuillets.
  - Liste chronologique des actes pour la période de janvier à juin 1614, janvier - juin 1614; 7 feuillets insérés à la fin du registre des minutes.